

Tengo 25 años. Actualmente me encuentro cursando la Diplomatura en programación web full stack con React JS en la UTN. Me considero una persona sumamente responsable, con gran capacidad para el trabajo en equipo y sobre todo con muchísimas ganas de seguir aprendiendo. Busco una oportunidad que me permita comenzar a desarrollarme profesionalmente en el mundo IT.

## **SKILLS**

HTML
CSS
Bootstrap
JavaScript
React JS
Redux
TypeScript
GitHub
Jest
Node JS

### **CONTACTO**

116149-6439

danielavazquez95@gmail.com GitHub: danielavazquez95

# DANIELA VAZQUEZ

<FRONT-END DEVELOPER/>

CIUDAD AUTÓNOMA DE BUENOS AIRES - ARGENTINA

# **EDUCACIÓN**

Diplomatura en programación web full stack con React JS - UTN

Noviembre 2020 - Presente

Node: De cero a experto (Edición 2021)

2021 Curso certificado (29 hs.) Instructor Fernando Herrera

React: de cero a experto

2020 Curso certificado (43 hs.) Instructor Fernando Herrera

**Bootstrap 4** 

2020 Curso certificado (19 hs.) Instructor Carlos Arturo Esparza

JavaScript Moderno

2020 Curso certificado (17 hs.) Instructor Fernando Herrera

CoderHouse

2020 | Carrera Desarrollo Web

Facultad de Derecho UBA

2014-2019

### EXPERIENCIA

- Asistente jurídico | Enero 2020-Septiembre 2020
- Paralegal | Abril 2017- Junio 2019 Estudio jurídico Cabiche
- Administrativa | Septiembre 2016- Marzo 2017
   Estudio jurídico Pennino y Marco
- Encargada de local | Diciembre 2012- Noviembre 2014 Instituto Natasha

## **IDIOMAS**

• Inglés: Intermedio